臺灣高雄地方法院刑事判決　　　　　 100年度審交易字第56號
公　訴　人　臺灣高雄地方法院檢察署檢察官
被　　　告　蔡孟哲
　　　　　　蔡承彰
上列被告因過失傷害案件，經檢察官提起公訴（99年度偵字第28
982 號），本院判決如下：
    主  文
本件公訴不受理。
    理  由
一、公訴意旨如附件起訴書所載。
二、按告訴乃論之罪，告訴人於第一審辯論終結前，得撤回其告
    訴；又告訴經撤回者，法院應諭知不受理之判決，刑事訴訟
    法第238 條第1 項及第303 條第3 款定有明文。
三、本件被告蔡孟哲、蔡承彰因過失傷害案件，經檢察官提起公
    訴，認被告2 人均係犯刑法第284 條第1 項前段之過失傷害
    罪。依同法第287 條前段之規定，須告訴乃論。茲據告訴人
    即被告2 人與蔡昇容均於民國100 年2 月16日具狀撤回其告
    訴，有撤回告訴狀2 紙在卷可稽，揆諸前開說明，爰不經言
    詞辯論，逕為諭知不受理之判決。
據上論斷，應依刑事訴訟法第303 條第3 款、第307 條，判決如
主文。
中    華    民    國   100    年    3     月    7     日
                    交通法庭  法  官  顏銀秋
以上正本證明與原本無異。
如不服本判決應於收受送達後10日內向本院提出上訴書狀，並應
敘述具體理由；如未敘述上訴理由者，應於上訴期間屆滿後20日
內向本院補提理由書（均須按他造當事人之人數附繕本）「切勿
逕送上級法院」。
中    華    民    國   100    年    3     月    7     日
                              書記官  林豐富
附件：99年度偵字第28982 號起訴書
臺灣高雄地方法院檢察署檢察官起訴書
                                     99年度偵字第28982號
    被      告  蔡孟哲  男  37歲（民國○○年○月○○日生）
                        住高雄縣彌陀鄉○○村○○路6巷16
                          號
                        國民身分證統一編號：Ｚ000000000號
    被      告  蔡承彰  男  20歲（民國○○年○月○○日生）
                        住高雄縣永安鄉○○路83之30號
                        國民身分證統一編號：Ｚ000000000號
上列被告因過失傷害案件，已經偵查終結，認應提起公訴，茲將
犯罪事實及證據並所犯法條分敘如下：
        犯罪事實
一、蔡孟哲明知其未領有駕駛執照，不得騎乘機車，且明知飲用
    酒類後不得駕駛汽車，詎仍於民國99年2月17日於酒後騎乘
    車牌號碼UMD-528號輕型機車沿高雄縣岡山鎮○○路由南向
    北行駛（被告所涉不能安全駕駛之部分業經本署另案起訴，
    經臺灣高雄地方法院判處有期徒刑2月確定），於同日15時
    45分許，行經仁壽路256號前，本應注意迴車前，應暫停並
    顯示左轉燈光或手勢，看清無來往車輛，並注意行人通過，
    始得迴轉，並應注意車前狀況，隨時採取必要之安全措施，
    以避免發生碰撞之危險；被告蔡承彰於同日騎乘車牌號碼
    X528-HGP號之重型機車沿上開路段同向行駛，本應注意應遵
    循時速50公里行車速限行駛，並應注意車前狀況，隨時採取
    必要之安全措施，以避免發生碰撞之危險。而依當時天候晴
    、日間自然光線、柏油路面、路面乾燥、無障礙物及視距良
    好等客觀行車條件，亦無不能注意之情事，二人竟疏未注意
    ，蔡孟哲逕於前開地點率然迴轉，蔡承彰因斯時車速時速60
    公里，車速過快閃避不及，兩車因而發生擦撞。蔡承彰因而
    受有左手掌左膝挫傷之傷害，蔡承彰所搭載之蔡昇容因而受
    有右膝挫傷併擦傷之傷害，蔡孟哲受有頭部挫傷併下唇撕裂
    傷及左膝挫傷併擦傷之傷害。
二、案經蔡承彰、蔡昇容、蔡孟哲分別訴請高雄縣政府警察局岡
    山分局報告偵辦。
        證據並所犯法條
一、證據清單及待證事實：
┌──┬───────────┬───────────────┐
│編號│證據名稱              │待證事實                      │
├──┼───────────┼───────────────┤
│ 1  │被告蔡孟哲於偵查中之供│被告蔡孟哲坦承確有於上開時地飲│
│    │述。                  │用酒類後駕車，並於迴轉時與被告│
│    │                      │蔡承彰、告訴人蔡昇容發生擦撞之│
│    │                      │事實，惟矢口否認有何過失犯行，│
│    │                      │辯稱：伊要迴轉時有看後方被告蔡│
│    │                      │承彰離伊還很遠，但被告蔡承彰騎│
│    │                      │很快，伊要迴轉過去時被告蔡承彰│
│    │                      │就撞到伊等語。                │
├──┼───────────┼───────────────┤
│ 2  │證人即告訴人蔡承彰之供│被告蔡承彰坦承有於上開時地與迴│
│    │述。                  │車之被告蔡孟哲發生車禍致傷之事│
│    │                      │實，及其當時車速時60公里之事實│
│    │                      │，惟矢口否認有何過失犯行，辯稱│
│    │                      │：該路段不能迴轉，被告蔡孟哲迴│
│    │                      │轉未打方向燈，且鑑定報告認伊無│
│    │                      │肇事事因等語。惟鑑定書僅提供司│
│    │                      │法機關參考，高屏澎區990788案鑑│
│    │                      │定意見書記載甚詳。復查，車禍發│
│    │                      │生路段時速限為50公里，有道路交│
│    │                      │通調查報告表(一)在卷可參，被告蔡│
│    │                      │承彰既自陳其車速為60公里，核與│
│    │                      │證人蔡昇蓉證述情節相符，則被告│
│    │                      │蔡承彰未依速限行駛之情甚明，鑑│
│    │                      │定報告未慮及此，就被告蔡承彰責│
│    │                      │任所為有利之認定部分，自不足採│
│    │                      │。                            │
├──┼───────────┼───────────────┤
│ 3  │證人即告訴人蔡昇容之指│(一)被告蔡孟哲於上開時地突然迴轉│
│    │訴。                  │  之事實。                    │
│    │                      │(二)被告蔡承彰於上開時地車行速度│
│    │                      │  時速60公里之事實。          │
│    │                      │(三)兩車於上開時地發生車禍之事實│
│    │                      │  。                          │
├──┼───────────┼───────────────┤
│ 4  │道路交通事故現場圖、道│(一)肇事地點當時為天候晴、日間自│
│    │路交通事故調查報告表(一)│  然光線、柏油路面、路面乾燥、│
│    │(二)、高雄縣政府警察局舉│  無障礙物、視距良好及該路段速│
│    │發違反道路交通管理事件│  限時速50公里之事實。        │
│    │通知單、道路交通事故當│(二)被告蔡孟哲於99年2月17日16時 │
│    │事人酒精測定紀錄表、刑│  24分施以呼氣酒精濃度測試結果│
│    │法第一百八十五條之三案│  ，測得其其呼氣之酒精濃度達每│
│    │件觀察紀錄表影本各1份 │  公升0.89毫克之事實。        │
│    │、現場暨車損照片12張及│(三)被告蔡孟哲於查獲、測試或訊問│
│    │公路監理電子閘門查詢結│  過程中有意識模糊、注意力無法│
│    │果2張。               │  集中之事實。                │
│    │                      │(四)被告蔡孟哲無照駕駛之事實。  │
├──┼───────────┼───────────────┤
│ 5  │臺灣省高屏澎區車輛行車│被告蔡孟哲酒精濃度嚴重過量，無│
│    │事故鑑定委員會鑑定意見│照駕駛輕機車迴轉未注意來往車輛│
│    │書1紙                 │而肇事之事實。                │
├──┼───────────┼───────────────┤
│ 6  │高雄縣立岡山醫院診斷證│(一)被告蔡承彰受有左手掌左膝挫傷│
│    │明書影本3紙。         │  之事實。                    │
│    │                      │(二)告訴人蔡昇容受有右膝挫傷併擦│
│    │                      │  傷之事實。                  │
│    │                      │(三)被當蔡孟哲受有頭部挫傷併下唇│
│    │                      │  撕裂傷及左膝挫傷併擦傷之事實│
│    │                      │  。                          │
└──┴───────────┴───────────────┘
二、核被告蔡孟哲及被告蔡承彰所為，均係犯刑法第284條第1項
    之過失傷害罪嫌。又被告蔡孟哲無駕駛執照駕車、酒醉駕車
    致人受傷，依法應負刑事責任，請依道路交通管理處罰條例
    第86條第1項之規定加重其刑。
三、依刑事訴訟法第251條第1項提起公訴。
    此  致
臺灣高雄地方法院
中    華    民    國    99    年    12    月    24    日
                              檢  察  官  黃  俊  嘉
                              檢  察  官  林  芝  郁
上正本證明與原本無異
中    華    民    國   100    年    1     月    4     日
                              書  記  官  徐  偉  棠
所犯法條：
中華民國刑法第284條
（過失傷害罪）
因過失傷害人者，處 6 月以下有期徒刑、拘役或 5 百元以下罰
金，致重傷者，處 1 年以下有期徒刑、拘役或 5 百元以下罰金
。
從事業務之人，因業務上之過失傷害人者，處 1 年以下有期徒
刑、拘役或 1 千元以下罰金，致重傷者，處 3 年以下有期徒刑
、拘役或 2 千元以下罰金。